【裁判字號】    89,判,2937
【裁判日期】    891013
【裁判案由】    營利事業所得稅
【裁判全文】
最  高  行  政  法  院  判  決                  八十九年度判字第二九三七號
    原      告  冠溢工程有限公司
    代  表  人  甲○○
    被      告  財政部台北市國稅局
    代  表  人  張盛和
右當事人間因營利事業所得稅事件，原告不服行政院中華民國八十八年七月二十二日
台八十八訴字第二八四二五號再訴願決定，提起行政訴訟。本院判決如左︰
    主  文
原告之訴駁回。
訴訟費用由原告負擔。
    事  實
緣原告八十五年度營利事業所得稅結算申報，關於營業成本部分，列報新台幣（以下
同）八、五九九、一八○元，因其成本帳載不全，經被告依中華民國稅務行業標準分
類四九○○─九九其他營造同業毛利率百分之二十四核定營業成本八、二一二、四四
六元，原告不服，申經復查未准變更，提起訴願、再訴願，遞遭決定駁回，遂提起行
政訴訟。茲摘兩造訴辯意旨於次：
原告起訴意旨略謂：依中華民國稅務行業標準分類四九○○─九九其他營造業，如建
築物玻璃及金屬附件之裝設行業屬之，而原告八十五年之主要營業收入為從事嘉新麵
粉飼料油脂股份有限公司（下稱嘉新公司）之紡絲頭按裝、架台、空調箱結構補強等
工程，與上述之行業分類內容並無不同。而上開稅務行業標準分類代號四七○○－一
三為重型機械工程按裝，原告所承接工程之紡絲頭按裝應屬之。應按四七○○－一三
之行業同業利潤標準核定營業毛利，並核實認定營業成本為八、五九九、一八○元。
爰請將原處分及一再訴願決定併予撤銷等語。
被告答辯意旨略謂︰一、原告八十五年度營利事業所得稅結算申報，列報營業收入一
○、八○五、八五○元，營業成本八、五九九、一八○元。被告以原告係從事各種花
窗、花架、捲門、鐵管門、攔杆、扶手之安裝、買賣，由於其成本帳載不全，無法分
析勾稽，乃按上開行業標準分類四九○○－九九行業（其他營造業）毛利率百分之二
十四核定營業成本為八、二一二、四四六元。二、依上開稅務行業標準分類四七○○
－一三重型機械工程安裝之說明係冷凍、電扶梯、升降機、空調設備之安裝。而原告
主張其係從事各種花窗、花架、捲門、鐵管門、攔杆、扶手之安裝、買賣業務，並非
從事重型機械工程安裝業務之經營。原告於復查、訴願、再訴願均持相同之主張，並
有其自行統計之營業收入資料附卷可按，原告於本訴訟改稱係承接紡絲頭按裝，顯與
事實不符。三、上開稅務行業標準分類四九○○之行業分類說明：凡從事四五至四八
中類外其他營造如建築物玻璃及金屬附件之裝設之行業屬之。四九○○－九九（其他
營造）包括建築骨材處理。原告經營之花窗、花架、捲門、欄杆等業務，係屬該分類
標準之其他營造業，被告按該行業同業利潤標準核定其營業毛利，並無不合。原處分
及所為復查、訴願、再訴願決定並無違誤，請求判決駁回原告之訴等語。
    理  由
按稽徵機關進行調查或復查時，納稅義務人應提示有關各種證明所得額之帳簿、文據
；其未提示者，稽徵機關得依查得之資料或同業利潤標準，核定其所得額。為行為時
所得稅法第八十三條第一項所明定。又本法第八十三條所稱之帳簿文據，其關係所得
額之一部或關係課稅年度中某一期間之所得額，而納稅義務人未能提示者，稽徵機關
得就該部分依查得之資料或同業利潤標準核定其所得額。復為同法施行細則第八十一
條第一項所規定。本件原告八十五年度營利事業所得稅結算申報，關於營業成本部分
，列報八、五九九、一八○元，因其成本帳載不全，經被告調查時，無法分析勾稽之
事實，有其結算申報書附於被告檢送之案卷可稽，並為原告所不爭，則被告依同業利
潤標準，核定其所得額，並無不合。查原告係從事各種花窗、花架、捲門、鐵管門、
欄杆、扶手之安裝、買賣，其八十五年度之營業項目中亦有各種窗、架、捲門製造、
焊接、大門製造、遙控器、鋼構補強等工程之安裝，有其工程安裝明細表之摘要欄記
載可稽，而中華民國稅務行業標準分類四九○○之行業分類說明欄記載：凡從事四五
至四八中類外其他營造如建築物玻璃及金屬附件之裝設之行業屬之。同類中四九○○
－九九即其他營造，包括建築骨材處理等。則原告經營之業務，應屬於該行業標準分
類中四九○○─九九其他營造業，被告按該行業同業利潤標準營業毛利率百分之二十
四核定原告營業成本為八、二一二、四四六元，亦無不合。原告主張其八十五年之主
要營業收入為從事嘉新公司之紡絲頭按裝、架台、空調箱結構補強等工程，屬上開稅
務行業標準分類四七○○－一三之重型機械工程按裝，應按四七○○－一三之行業同
業利潤標準核定營業毛利，並核實認定營業成本為八、五九九、一八○元云云，惟查
上開稅務行業標準分類四七○○－一三重型機械工程安裝之說明欄載明：「包括冷凍
系統、電扶梯、升降機、空調設備之安裝等」，原告八十五年度工程中雖有係紡絲頭
按裝、架台、空調箱結構補強等三項，但與冷凍系統、電扶梯、升降機、空調設備之
安裝等尚屬有間，其主張依上開稅務行業標準分類四七○○─一三項之行業同業利潤
標準核定營業毛利，並核實認定營業成本為八、五九九、一八○元云云，尚難採取。
綜上所述，被告所為處分，並不違法，一再訴願決定，遞予維持，俱無不合，原告之
訴非有理由，應予駁回。
據上論結，本件原告之訴為無理由，爰依行政訴訟法施行法第二條、行政訴訟法第九
十八條第三項前段，判決如主文。
中    華    民    國     八十九      年      十      月      十三       日
                    最 高 行 政 法 院  第 四 庭
                                審 判 長 法  官      葉  振  權
                                         法  官      蔡  進  田
                                         法  官      林  清  祥
                                         法  官      吳  錦  龍
                                         法  官      吳  明  鴻
右  正  本  證  明  與  原  本  無  異
                                         法院書記官  張  惠  美
中    華    民    國     八十九      年      十      月      十三       日


司法院資訊處製作；財團法人民間司法改革基金會備份。
